臺灣新竹地方法院刑事判決　　　　　　　　　　　　　九十二年度交訴字第九四號
　　公　訴　人　臺灣新竹地方法院檢察署檢察官
　　被　　　告　丁○○
右列被告因業務過失致死案件，經檢察官提起公訴（九十二年度偵字第一二七八號）
，本院判決如左：
    主  文
丁○○從事業務之人，因業務上之過失致人於死，處有期徒刑壹年貳月。
    事  實
一、丁○○為計程車司機，係從事駕駛業務之人。緣其於民國九十一年（起訴書誤載
    為九十二年）一月二十九日上午，駕駛車號二Ｐ—一○二號營業小客車，沿新竹
    市○○路由北大路往經國路方向行駛，於同日上午九時四十分許，行經新竹市○○路二百六十二號前時，本應注意汽車超車時，應於超越時顯示左方向燈並於前
    車左側保持半公尺以上之間隔超過，行至安全距離後，再顯示右方向燈駛入原行
    路線，而依當時之天候為晴天，日間自然光線，路面乾燥、無缺陷、無障礙物，
    視距良好，並無不能注意之情事，竟疏於注意及此，適有己○○（所涉過失致死
    部分，另經臺灣新竹地方法院檢察署檢察官為不起訴處分確定）違規無照騎乘車
    號ＰＯＺ—九七九號重型機車，且違規由對向車道逆向斜穿新竹市○○路駛至丁○○所行駛之車道前方，丁○○從己○○左側欲超越其所騎乘之前揭機車時，未
    注意保持半公尺以上之間隔即超過，並貿然前行，導致其所駕駛之上開營業小客
    車右後車門及右後車輪處擦撞己○○之身體左腰及其所騎乘之前揭機車左側車身
    ，並致己○○人車倒地且往右前方滑行，在機車滑行過程中，復擦撞路旁行人陳
    榮淮，導致陳榮淮彈起後倒地，因而受有頭後枕部二處鈍力傷，左邊大小為二點
    五乘二公分及中央一處為四乘三公分之傷害，經送醫急救，復轉至行政院國軍退
    除役官兵輔導委員會臺北榮民總醫院治療後，仍因頭後枕部鈍力傷合併出血，於
    同年二月三日十四時四十五分許不治死亡。
二、案經新竹市警察局第二分局文華派出所報請臺灣新竹地方法院檢察署檢察官相驗
    後自動檢舉偵查起訴。
    理  由
一、訊據被告丁○○對其係計程車司機，有於前述時、地，擦撞證人己○○所騎乘之
    前揭機車，致機車倒地等情供承不諱，惟矢口否認有何業務過失致人於死之犯行
    ，辯稱：車禍發生時，我的車是在最前方，並沒有直接碰撞到被害人，我也不知
    道機車有沒有擦撞到被害人，但己○○一直否認她的機車有碰撞到被害人，所以
    我並不承認犯有本件犯行。當時我有打電話叫救護車，警察來時我也在那裡。後
    來我有到醫院去看被害人，護士告訴我，被害人除腦部受傷外，身上沒有其他瘀
    傷或擦傷，而人因為血壓急遽升高或受到驚嚇，也可能會倒地。再者，證人丙○○證述被害人於案發當時腳踝有被撞，如此被害人身上應該會留下相當痕跡，但
    護士說被害人只有頭部受傷，且我當時到醫院時，也看到被害人的褲管是白色的
    ，都很乾淨，而證人丙○○所證述內容與之前被害人家屬對我所陳述的內容相同
    ，就此點也令人懷疑云云。經查：
（一）右揭犯罪事實，業據被害人家屬毛金蘭於偵訊時指述：車禍當時陳榮淮是到民
      權路臺灣銀行購買馬年套幣，買完走路要去開車，他的車子停在經國路上。車
      禍發生後送醫當時他已昏昏沈沈，無法說話，於九十一年二月三日十四時四十
      五分在臺北榮總過世等語在卷（見九十一年度相字第六○號卷第十七頁背面）
      ，且為證人己○○於偵訊時陳述：當時我騎乘車號ＰＯＺ—九七九號重型機車
      ，沿著民權路往經國路方向行駛，突然計程車從我機車左後方撞下去，失控撞
      到我的左腰，之後我便倒下去，當時陳榮淮是躺在我機車倒地的地方有一段距
      離，他仰躺直直在地上等語可按（見九十一年度相字第六○號卷第二十頁），
      並為目睹車禍發生經過情形之證人丙○○於本院審理時證述：當天我人才剛到
      達，機車停好，我從右邊下車，打算要進去冷凍行拿材料，剛好聽到汽車加速
      的聲音，我回頭看，正面看到計程車要超越那臺機車，擦撞到機車，機車才滑
      倒，之後機車滑行撞到老先生（即指被害人）的腳踝，老先生整個彈起來再掉
      在地上。當時計程車和機車擦撞是在我的左手邊，機車從我的左手邊滑到我的
      右手邊，後來在我的右手邊停止等語明確（見本院卷第五四至五九頁），復為
      被告自承：我當日開著車沿著民權路往經國路方向走，到了民權路二百六十二
      號前面的地方，己○○從我對面車道橫越馬路騎到我的車道，她是從我的左側
      騎過來，與我行進方向垂直，我停下來時，她剛好騎到我的駕駛座旁邊，她就
      繞過我的車頭，並繼續往前騎，我就繼續往前開，後來我就超越馬路中間的雙
      黃線繞過己○○，我的車子回到我的車道時，聽到我的車子後方有老婦人尖叫
      聲及機車倒地的摩擦聲。根據我的車毀損狀況，是我車子後車門中間位置擦撞
      到她，她機車倒地，再延伸刮到我車子右後輪胎軸蓋處等語在卷（見九十一年
      度相字第六○號卷第一一八、一一九頁），足認被告所駕駛之前揭營業小客車
      擦撞到證人己○○所騎乘之上開機車，機車倒地，在機車滑行過程中，擦撞被
      害人陳榮淮，並致被害人因而彈起後倒地無訛。而被害人確因本件車禍倒地，
      因而受有頭後枕部二處鈍力傷，左邊大小為二點五乘二公分及中央一處為四乘
      三公分之傷害，經送醫急救，復轉至行政院國軍退除役官兵輔導委員會臺北榮
      民總醫院治療後，仍因頭後枕部鈍力傷合併出血，於同年二月三日十四時四十
      五分許不治死亡等情，亦有行政院國軍退除役官兵輔導委員會臺北榮民總醫院
      診斷證明書及急診病歷資料各一份在卷足稽（見九十一年度相字第六○號卷第
      三二至三六頁），且經檢察官督同法醫師相驗明確，並製有相驗屍體證明書、
      驗斷書及勘驗筆錄各一份附卷可查（見九十一年度相字第六○號卷第十五、十
      六、二一至二七頁），此外，復有新竹市警察局第二分局文華派出所轄區變死
      報告紀錄表一份、現場照片六幀、道路交通事故調查報告表一份、新竹市警察
      局第二分局於九十一年三月十二日以竹市警二分刑字第○九一○○一一七八六
      號函送之車禍現場照片五幀及查證報告一份等附卷可資佐證（見九十一年度相
      字第六○號卷第九至十三、三七至四四頁），顯見被告確係因本件車禍肇事，
      導致被害人遭被告所駕駛營業小客車擦撞後倒地之機車擦撞並彈起，因而倒地
      後傷重不治死亡甚明。
（二）次按，汽車超車時，應於超越時顯示左方向燈，並於前車左側保持半公尺以上
      間隔超過，行至安全距離後，再顯示右方向燈駛入原行路線，此為道路交通安
      全規則第一百零一條第五款定有明文。被告駕車自應注意上述道路交通安全規
      則之規定，而依肇事當時之天候為晴天，日間自然光線，路面乾燥、無缺陷、
      無障礙物，視距良好，並無不能注意之情事，被告竟疏未注意及此，於經過案
      發地點，從證人己○○左側欲超越其所騎乘之前揭機車時，未注意保持半公尺
      以上間隔超過，即貿然前行，導致所駕駛之上開營業小客車右後車門及右後車
      輪處擦撞證人己○○之身體左腰及其所騎乘之機車左側車身，並致證人己○○
      人車倒地且往右前方滑行，在機車滑行過程中，復擦撞被害人陳榮淮，導致被
      害人彈起後倒地，因而受有如事實欄所述傷害，其後並因頭後枕部鈍力傷合併
      出血，因而不治死亡，可證被告之行為顯有過失。又本件車禍經送臺灣省竹苗
      區車輛行車事故鑑定委員會鑑定結果，亦認被告駕駛營小客車未注意併行間隔
      為肇事原因；經再送臺灣省車輛行車事故覆議鑑定委員會覆議，該會雖因雙方
      對肇事過程各執一詞，未便遽予覆議，惟該會亦認依二車受損情形及刮地痕走
      向研析，以丁○○駕駛營小客車，行經肇事地遇己○○駕駛中機車由其左側斜
      穿道路，誤判楊車依常速往前斜行致發生擦撞肇事之可能性較大。另己○○無
      照駕車及在分向限制線路段斜穿道路，僅屬違規行為，與本案無相當因果關係
      ；嗣再送中央警察大學鑑定結果，認甲車駕駛丁○○駕二Ｐ—一○二號營業小
      客車，由民權路往經國路方向行駛時，在讓行駛於其車身左側往前行駛之乙車
      （即己○○所騎乘之機車）先行之後，於乙車後方欲超越時，未與乙車保持適
      當間隔，致其車身右側，先後擦撞乙車駕駛己○○身體之左腰際及機車左側車
      身，導致乙車駕駛己○○與機車傾倒往右前方向滑行，倒地後機車壓住己○○
      身體致其受傷，兩車碰撞過程中，且波及路人陳榮淮倒地受傷送醫後不治，為
      肇事原因，乙車駕駛己○○駕ＰＯＺ—九七九號重機車，雖無駕駛執照行駛於
      該路段，係屬違規行為，惟無肇事因素等情，有臺灣省竹苗區車輛行車事故鑑
      定委員會於九十一年九月二十三日以竹鑑字第九一○八九八號函送之鑑定意見
      書、臺灣省車輛行車事故覆議鑑定委員會九十一年十二月五日府覆議字第九一
      二四一五號函及中央警察大學九十二年七月三十日校科字第○九二○○○一五
      二三號鑑定書各一份附卷足憑（見九十一年度相字第六○號卷第一○五至一○
      九頁、九十二年度偵字第一二七八號卷第、六、七、二二至二七頁），足認被
      告前揭過失行為，與被害人之死亡結果間，確具有相當因果關係無訛。
（三）又查，被害人於案發之前雖曾罹有鼻咽癌及肝硬化等疾病，然其因鼻咽癌而進
      行化療約是在八十一年間，另外是在八十九年一月間因為肝硬化而住院開刀，
      車禍發生之前，被害人之身體狀況良好，還有在上班，只有在吃治療肝病的藥
      及每個月回去醫院進行檢查，平日走路很穩，外觀上看起來和平常人沒有兩樣
      等情，業據被害人家屬戊○○陳述在卷（見九十一年度相字第六號卷第一一九
      頁），並經行政院國軍退除役官兵輔導委員會臺北榮民總醫院於九十一年十一
      月七日以北總行字第○九一○○一一六五二號函覆：陳榮淮於八十年九月七日
      至本院耳鼻喉科初診，因診斷為鼻咽癌，而於八十年十月至八十一年二月期間
      接受放射線治療；八十八年十二月十二日至十二月十六日因流鼻血住院治療，
      之後在本院門診追蹤，最後一次耳鼻喉科門診日期為九十年九月二十日，情況
      穩定，無鼻咽癌復發現象。該病患於八十五年八月七日至本院腸胃科門診就診
      ，因慢性Ｂ型肝炎定期追蹤檢查，八十九年一月十七日因肝細胞癌（一個，２
      點３公分乘２公分大小）接受手術切除，術後恢復良好，九十年十月二十三日
      之電腦斷層檢查，並無肝癌復發，最後一次至腸胃科門診日期為九十一年一月
      二十一日，病情穩定等情，有上揭函文一份在卷足按（見九十一年度相字第六
      ○號卷第一二二頁），參以被害人毛金蘭於警訊時所陳述：車禍發生當時，被
      害人原係到臺灣銀行買馬年套幣等語，已如前述，而車禍現場也確經警發現遺
      留馬年套幣一組，為新竹市警察局第二分局文華派出所轄區變死報告紀錄表中
    載明（見九十一年度相字第六○號卷第九頁），則被害人於本件車禍發生前，
      其曾罹患之鼻咽癌及肝癌既均已獲得良好控制而未復發，且其又能獨立前往銀
      行購買套幣，足見被害人家屬所陳述：於發生本件車禍之前，被害人身體狀況
      良好一節，確可採信。而被害人於案發當時遭機車擦撞到腳踝因而彈起後，再
      仰面跌倒，致後腦勺撞到地面等情，已據證人丙○○證述明確（見本院卷第六
      ○頁），而被害人因本件車禍導致頭部外傷後，於九十一年一月二十九日先送
      至省立新竹醫院，腦部電腦斷層顯示顱內出血，當天轉至臺北榮民總醫院急診
      室，腦部電腦斷層追蹤檢查，顯示右側顱內出血合併硬腦膜下出血及蜘蛛網膜
      下腔出血等情，亦有上揭臺北榮民總醫院所出具之函文在卷足參，且佐以前述
      相驗屍體證明書及驗斷書所載被害人之死亡原因為頭後枕部鈍力傷合併出血等
      情觀之，足認被害人之死亡，和其曾罹患之鼻咽癌及肝癌一節並無相關。
（四）再查，被告雖辯稱：己○○一直否認她所騎乘的機車有撞到被害人，所以我不
      承認犯有本件犯行云云。經查，證人己○○雖於偵訊時陳述：我的機車並未擦
      撞到被害人等語（見九十一年度相字第六○號卷第八七頁），及於本院審理時
      亦證述：我並沒有撞到被害人等語（見本院卷第五一、五二頁），然被告於案
      發當時係駕駛前揭營業小客車欲超越證人己○○所騎乘上開機車時，其營業小
      客車右後車門位置擦撞到機車等情，已如前述，證人己○○復自承：發生車禍
      之前，因為我是直行，所以並沒有看後視鏡，發生車禍當時我也很緊張等情不
      諱（見本院卷第五三頁），而證人己○○為三十五年十二月十六日生，於案發
      當時已屬五十五歲之人，且其本騎車順暢，在突然發生遭被告所駕駛之營業小
      客車擦撞倒地此狀況下，其身心所受驚嚇程度當可想見，自難期待其能在機車
      倒地且自身也跌倒之情況下尚能詳加注意周遭發生狀況，而參證人丙○○於本
      院審理時所證述：機車被計程車擦撞後，機車倒地後滑行，擦撞到被害人腳踝
      ，被害人彈起再掉到地上之車禍發生經過情形，足見在機車遭被告所駕駛之營
      業小客車擦撞後倒地並滑行，之後撞到被害人腳踝之過程中，斯時證人己○○
      應正處於跌倒受驚嚇，並擔心本身受傷狀況之情境中，而被害人之腳踝被機車
      擦撞，整個人因而彈起並掉在地上，本係一瞬間發生之事，是以證人己○○於
    本院審理時所證述：我倒下去後，看到人家在扶死者，我才看到。（是否有可
      能你因為緊張而不知道有沒有撞到被害人？）我也不曉得，我那時很緊張等語
      （見本院卷第五十、五二頁），從而其並不確信是否所騎乘之機車有撞到被害
      人，也並非不合常情。而證人己○○所騎乘之前揭機車之所以倒地，且機車在
      倒地後滑行過程中擦撞到被害人，致被害人因而彈起後倒地受有前述傷害，其
      後並不治死亡等，均純因被告駕駛前開營業小客車欲超越證人己○○所騎乘之
      機車時，未保持半公尺以上間隔即超過，故而擦撞機車所致，從而足認被害人
      之死亡結果確因被告之過失行為所致，被告一再執證人己○○所陳述：我未撞
      到被害人之詞，而矢口否認前揭犯行，即難憑採。
（五）再查，被告復辯稱：證人丙○○於法院作證時所言與他在檢察署應訊時所言不
      同，且恰與被害人家屬所告知內容相同云云，而質疑證人丙○○於本院審理時
      所為證詞之真實性。然查本件被告所涉犯罪名為刑法第二百七十六條第二項之
      業務過失致人於死罪，法定刑最高刑度為五年有期徒刑，惟證人丙○○如涉刑
      法第一百六十八條偽證罪，最高刑度為七年有期徒刑，兩相權衡，以證人丙○○與被告於案發之前互不相識之情況，證人丙○○又有何理由甘冒陷自身於刑
      事重罪追訴之風險，而虛構事實誣陷被告？又證人丙○○之所以會在偵訊時到
      場作證，固為被害人家屬即被害人之子戊○○所提供之訊息，然當時戊○○僅
      係具狀呈報檢察官係因同學張良辰告知有一位同事柯先生曾目睹一件車禍，經
      過情形為計程車開得很快，機車從雙黃線外側要切進內側被計程車擦撞，機車
      滑行時碰到一位老先生，使他彈起後，後腦著地等情，經檢察官調閱張良辰之
      戶籍資料，及責令承辦員警查訪所謂柯先生之年籍資料，警局檢送證人丙○○
      之調查筆錄後，方因而傳訊證人張良辰及丙○○到庭作證等情，有戊○○名義
      之聲請狀一份、臺灣新竹地方法院檢察署九十一年四月十五日竹檢雲仁九一相
      六○字第○八三○三號及第○八三○四號函各一份、新竹市警察局第二分局於
      九十一年四月二十三日以竹市警二分刑字第○九一○○一三八三四號函送之證
      人丙○○調查筆錄一份等附卷足憑（見九十一年度相字第六○號卷第六一至六
      四、六六至六九、七三至七九頁），又證人丙○○於偵訊時亦僅係證述：當天
      我是騎機車去載貨，把車停在新竹市○○路二百六十二號的冷凍材料行，我停
      好車，聽見「碰」的一聲，就回頭看，聽見爭吵聲，我看到計程車是停在機車
      前面，機車是倒在地上，計程車司機和機車騎士在爭吵，而機車後方還有一位
      行人倒地等語在卷（見九十一年度相字第六○號卷第八六頁），苟證人丙○○
      確係刻意誣賴被告，或甚至與被害人家屬有所勾結而虛構事實，則被害人家屬
      戊○○直接向檢察官呈報證人丙○○之年籍資料以供檢察官傳訊即可，何需如
      此大費周章設計一位中間人張良辰，再由張良辰處查知證人丙○○？同時證人
      丙○○於偵訊時亦應係證述：機車遭計程車擦撞後倒地滑行，過程中撞到被害
      人，使被害人彈起後，後腦著地之情節，又豈會僅證述：看見計程車是停在機
      車前面，機車是倒在地上，機車後方還有一位老先生等語，卻完全避而不談其
      所目睹被害人究竟如何會倒地之過程？是以證人丙○○於本院審理時所證述：
      偵訊當時我不想講是因為怕得罪人，可是我剛才坐在後面聽，實在聽不下去，
      所以我才把過程講出來等語（見本院卷第五九頁），應堪採信。而證人丙○○
      於案發當時之所以會注意車禍發生經過，係因剛好聽到汽車加速的聲音，回頭
      就正面看到計程車和機車擦撞等情，已為其於本院審理時證述在卷（見本院卷
      第五八頁），此亦頗符合事理之常。再證人丙○○所證述：案發當時我將機車
      停在冷凍材料行前面，車頭是斜插在斜坡上，機車車頭斜對建築物，我從機車
      右邊下車，右腳跨出來，所以係面對北大路。當時機車從我的左手邊滑到我的
      右手邊，計程車和機車擦撞是在我的左手邊，機車後來在我的右手邊停止。（
      請在相卷第十頁之照片中指出冷凍行位置）就是綠色地毯旁邊的這間，當時機
      車倒地摩擦的地點就在我的旁邊等語（見本院卷第五六、五七、六一頁），對
      照九十一年度相字第六○號卷第十頁之案發當時現場照片觀之，證人丙○○停
      妥機車在第十頁下方照片中右下角綠色地毯旁邊店家前，其從機車右邊下車，
      確實正好可正面目擊到車禍發生當時狀況，而機車倒地位置亦確實在其右手邊
      處，足認證人丙○○於車禍發生當時所站位置確實能目擊車禍發生經過，其所
      證述內容亦確與現場照片所顯示狀況相符而堪採信。而證人丙○○於案發後將
      此事告知同事張良辰，張良辰輾轉告知被害人之兒子戊○○，因而戊○○於和
      被告接觸過程中告知其父親即被害人之腳踝遭機車擦撞，因而彈起後掉到地上
      一節，亦可想見。從而被告僅以證人丙○○於偵訊時未證述如同於本院審理時
      所證述如此清楚之內容，及恰與被害人家屬事後所告知內容相同此點，而質疑
      證人丙○○所為證詞之真實性，自難憑採。再者，被告雖復辯稱：如果被害人
      之腳踝遭機車撞擊，應會有相當痕跡云云，然證人丙○○已證述：當時情形就
      是一般人的腳踝被掃到而彈起之情況，被害人彈起後，他的腳距離地面沒有很
      高等語甚明（見本院卷第六○頁），且參以被害人於遭機車擦撞前，其衣著整
      齊，腳穿鞋子之情形觀之，在突遭機車掃到而非正面撞擊之情況下，其腳踝處
      未有明顯傷勢，亦非不可想像，再者，目前市售機車車殼多以塑膠製作，而非
      以金屬材料製作，發生碰撞的位置若為塑膠材質，則亦不易造成明顯的傷勢，
      是以被告據此質疑證人丙○○所為車禍發生經過情形之證詞內容，亦難採信。
（六）再按刑法第二百七十六條第二項所謂之業務，係指以反覆同種類之行為為目的
      之社會活動而言。本件被告係計程車司機，職業為駕駛，車禍發生當日，即係
      駕駛車號二Ｐ—一○二號之營業小客車，而發生本件車禍等情，為被告所不否
      認（見九十一年度相字第六○號卷第七頁、本院卷第二七頁），復有車禍現場
      照片附卷足稽（見九十一年度相字第六○號卷第十、十二頁），足見被告有注
      意俾免他人於危險之特別義務，其既因前開過失行為，導致被害人死亡，自應
      成立業務上過失致人於死之犯行。
（七）綜上所述，被告所辯均不足採信，本案事證明確，被告所為前揭犯行洵堪認定
      ，應依法予以論科。
三、按被告丁○○為計程車司機，為從事駕駛業務之人，其因過失肇事致人死亡，核
    其所為係犯刑法第二百七十六條第二項之業務過失致人於死罪。又被告固辯稱：
    當時我有叫救護車，也有報案等語，然證人丙○○已證述：當時那位計程車司機
    （指被告）和那位騎機車的婦人（指己○○）在吵架，後來計程車司機有過來看
    一下被害人，又回去和那位婦人繼續吵架等語甚詳（見本院卷第五五頁），又證
    人即查獲警員甲○○亦證述：當時計程車司機說是機車撞到人，機車駕駛說不是
    她撞的，只是說計程車駕駛車速很快。當時是救護車先到，我到的時候沒有看到
    救護車，也沒有看到被害人，後來是計程車司機和機車駕駛在爭吵時，我聽到他
    們說，才知道還有一位路人倒地等情明確（見本院卷第六三頁），足見被告於車
    禍發生後縱有報警，然於證人即承辦警員甲○○到達現場處理且尚不知悉還有被
    害人因遭擦撞而倒地受傷此部分情事時，被告並未向證人甲○○表明係其肇事而
    自首，進而接受裁判，足見被告並未在證人甲○○及其他有偵查權之機關或公務
    員知悉犯人之前，向證人甲○○供承其肇事，自首其罪並接受裁判，應不符合刑
    法第六十二條前段規定自首之要件，附此敘明。又公訴意旨雖認被告係具有未注
    意併行距離之過失，而擦撞證人己○○所騎乘之前揭機車等情，然本件車禍發生
    當時，證人己○○係騎乘上揭機車，由對向車道逆向斜穿新竹市○○路駛至被告
    所行駛車道前方，之後被告係駕駛前揭營業小客車，超越證人己○○所騎乘之上
    開機車，卻於超越時未保持半公尺以上間隔即超過，因而擦撞到證人己○○之身
    體左腰及所騎乘機車左側車身，已如前述，是以本件車禍之發生係在被告駕駛營
    業小客車超越證人己○○所騎乘機車時擦撞所致，並非在被告駕駛前揭營業小客
    車處於和證人己○○所騎乘上開機車併行之狀態下，未保持適當間隔所導致，從
    而被告應係違反道路交通安全規則第一百零一條第五款汽車超車時，應於超越時
    保持半公尺以上之間隔超過之規定，而非超車時未注意併行距離之違規，是以公
    訴意旨顯有誤會，附此敘明。爰審酌被告本件過失程度非輕，且造成被害人死亡
    ，情節重大，肇事後矢口否認犯行，迄今為止，僅支付予被害人家屬新臺幣五萬
    元，有收據一紙附卷足參（見九十一年度相字第六○號卷第六五頁背面），且尚
    未與被害人家屬達成和解，犯後態度並非良好等一切情狀，量處如主文所示之刑
    ，以資懲儆。
據上論斷，應依刑事訴訟法第二百九十九條第一項前段，刑法第二百七十六條第二項
，罰金罰鍰提高標準條例第一條前段，判決如主文。
本案經檢察官乙○○到庭執行職務。
中      華      民      國    九十三    年      四      月     十九     日
                                臺灣新竹地方法院交通法庭
                                      審判長法官  陳健順
                                            法官  李珮瑜
                                            法官  楊惠芬
右正本證明與原本無異。
如不服本判決，應於判決送達後十日內向本院提出上訴狀( 應附繕本 )，上訴於臺灣
高等法院。
        書記官  汪淑菁
中      華      民      國    九十三    年      四      月     十九     日
附錄：本案論罪科刑法條全文
刑法第二百七十六條第一項、第二項：
因過失致人於死者，處二年以下有期徒刑、拘役或二千元以下罰金。
從事業務之人，因業務上之過失犯前項之罪者，處五年以下有期徒刑或拘役，得併科
三千元以下罰金。
